【裁判字號】    92,交自,10
【裁判日期】    921125
【裁判案由】    業務過失傷害
【裁判全文】
臺灣臺北地方法院刑事判決                          九十二年度交自字第一０號
    自  訴  人  乙○○  男  民.
                甲○○
    右  二  人
    共同代理人  陳俊雄律師
    被      告  丙○○  男  民.
右列被告因業務過失傷害案件，經自訴人提起自訴，本院判決如左：
    主  文
丙○○從事業務之人，因業務上之過失傷害人，處有期徒刑陸月，如易科罰金以佰
元折算壹日。
    事  實
一、丙○○受僱於新竹貨運股份有限公司（下稱新竹貨運公司）擔任司機，係從事駕
    駛業務之人，於民國九十二年四月一日下午四時五十分許，駕駛新竹貨運公司所
    有之車號二Ｗ－０八七號營業用小貨車，沿台北市○○區○○街由東往西方向行
    駛，至浦城街、羅斯福路三段交岔路口，欲左轉進入羅斯福路三段時，本應注意
    車輛行近行人穿越道前，遇有行人穿越時，無論有無交通警察指揮或號誌指示，
    均應暫停讓行人先行通過，而依當時日間自然光線、路面無障礙無缺陷、視距良
    好之情形，亦非不能注意，詎仍在已發現適有行人乙○○、甲○○正徒步行走於
    前揭交岔路口南側之行人穿越道上、欲穿越羅斯福路三段之車前狀況後，猶未暫
    停讓乙○○、甲○○先行通過即貿然左轉，致撞及乙○○、蔡美智，使乙○○受
    有兩肘左膝多處擦挫傷之傷害，並使蔡美智受有右下肢、右膝擦傷撕裂傷併廣泛
    軟組織及皮膚缺損、右腳開放骨折脫臼併軟組織壞死缺損、兩側胸部氣血胸、肋
    骨骨折、皮下氣腫、下唇裂傷、頭部外傷、腦挫傷、牙齒斷裂之傷害。丙○○於
    肇事後，在未被有偵查犯罪職權之公務員知悉前，不逃避接受裁判，停留現場，
    在台北市政府警察局中正二分局交通分隊警員廖文聰據報前往現場處理時，即當
    場承認為肇事人，因而接受裁判。
二、案經乙○○、甲○○向本院提起自訴。
    理  由
一、右開犯行業據被告丙○○坦承不諱（本院九十二年十月三十日審判筆錄參照），
    其中就被告為從事駕駛業務之人，於右開時地駕駛前開車號營業小貨車，撞及正
    行走於行人穿越道上之行人即自訴人乙○○、甲○○，使自訴人乙○○受有兩肘
    左膝多處擦挫傷之傷害，並使自訴人蔡美智受有右下肢、右膝擦傷撕裂傷併廣泛
    軟組織及皮膚缺損、右腳開放骨折脫臼併軟組織壞死缺損、兩側胸部氣血胸、肋
    骨骨折、皮下氣腫、下唇裂傷、頭部外傷、腦挫傷、牙齒斷裂之傷害，有自訴人
    代理人之指訴、長庚紀念醫院、嘉樂牙醫診所、三軍總醫院診斷證明書、車損照
    片、道路交通事故調查報告表等證據可資佐證；再按汽車行近行人穿越道前，應
    減速慢行，遇有行人穿越時，無論有無交通警察指揮或號誌指示，均應暫停讓行
    人先行通過，道路交通安全規則第一百零三條定有明文，被告駕駛前揭車號營業
    小貨車經過上開肇事交岔路口左轉時，本即應注意遵守前述規定，且依當時日間
    自然光線、路面無障礙無缺陷、視距良好之情形，亦非不能注意，詎仍在已發現
    適有行人即自訴人乙○○、甲○○正徒步行走於前揭交岔路口南側之行人穿越道
    上、欲穿越羅斯福路三段之車前狀況後，猶未暫停讓自訴人乙○○、甲○○先行
    通過即貿然左轉，致撞及自訴人乙○○、蔡美智，其有過失甚明，此亦足以作為
    被告坦承其於本件車禍中有所過失之佐證。是綜上所述，被告既對犯罪事實全部
    有所自白，且依(一)自訴人代理人之指訴、長庚紀念醫院、嘉樂牙醫診所、三軍總
    醫院診斷證明書、車損照片、道路交通事故調查報告表及(二)對被告於本件車禍之
    發生確有過失之前述認定等補強證據，已足資擔保被告於本院審理中就右揭犯罪
    事實所為上開任意性自白具有相當程度之真實性，而得使本院確信被告前述自白
    之犯罪事實確屬真實，從而依刑事訴訟法第一百五十六條第一項「被告之自白，
    非出於強暴、脅迫、利誘、詐欺、疲勞訊問、違法羈押或其他不正之方法，且與
    事實相符者，得為證據。」及第二項「被告或共犯之自白，不得作為有罪判決之
    唯一證據，仍應調查其他必要之證據，以察其是否與事實相符。」之規定，本院
    自得依被告前述自白及各該補強證據認定被告確有事實欄一所示之犯行，則在自
    訴人所受之傷與被告之過失有相當因果關係之情形下，本件事證明確，被告之犯
    行堪以認定。
二、被告丙○○係新竹貨運公司司機，為從事駕駛業務之人，且於駕駛新竹貨運公司
    所有之車號二Ｗ－０八七號營業用小貨車從事業務之際因過失發生本件車禍，並
    致自訴人乙○○、甲○○二人受傷，則核被告所為，係均犯刑法第二百八十四條
    第二項前段之業務過失傷害罪。又被告一過失行為致二自訴人受傷，應依刑法第
    五十五條之規定，從傷勢較重之自訴人甲○○部分之業務過失傷害罪處斷。再本
    件車禍之發生，既係被告未依規定讓行人穿越道上之自訴人先行所致，則自應依
    道路交通管理處罰條例第八十六條第一項「汽車駕駛人，無駕駛執照駕車、酒醉
    駕車、吸食毒品或迷幻藥駕車、行駛人行道或行經行人穿越道不依規定讓行人優
    先通行，因而致人受傷或死亡，依法應負刑事責任者，加重其刑至二分之一。」
    之規定，加重被告之刑；另被告於肇事後，在其上開犯行未為任何有偵查犯罪職
    權之公務員已知悉前，不逃避接受裁判、向到場處理之台北市政府警察局中正二
    分局交通分隊警員承認其為肇事人之事實，有自首調查表在卷可參，是被告既已
    向該管公務員申述犯罪事實，而不逃避接受裁判，已合於刑法第六十二條前段所
    定對於未發覺之犯罪自首而接受裁判之要件，應依該條規定減輕其刑；且「刑有
    加重及減輕者，先加後減。」刑法第七十一條第一項定有明文，則應依前述加重
    、減輕事由，先加後減被告之刑。爰審酌被告智識及過失之程度、自訴人二人分
    別所受之傷勢、被告犯後尚能坦承不諱之態度等情，量處如主文所示之刑，並諭
    知易科罰金之折算標準。
據上論斷，應依刑事訴訟法第三百四十三條、第二百九十九條第一項前段，刑法第二
百八十四條第二項前段、第五十五條、第六十二條前段、第七十一條第一項、第四十
一條第一項前段，道路交通管理處罰條例第八十六條第一項，罰金罰鍰提高標準條例
第一條前段、第二條，判決如主文。
中      華      民      國    九十二    年     十一     月    二十五    日
                                      臺灣臺北地方法院交通法庭
                                          審判長法  官  葉建廷
                                                法  官  孫曉青
                                                法  官  林鴻達
如不服本判決，應於判決送達後十日內，向本院提出上訴狀。
右正本證明與原本無異。
                                                書記官  梁淑時
中      華      民      國    九十二    年     十一     月    二十八    日
附錄本案論罪科刑法條：
中華民國刑法第二百八十四條
因過失傷害人者，處六月以下有期徒刑、拘役或五百元以下罰金，致重傷者，處一年
以下有期徒刑、拘役或五百元以下罰金。
從事業務之人，因業務上之過失傷害人者，處一年以下有期徒刑、拘役或一千元以下
罰金，致重傷者，處三年以下有期徒刑、拘役或二千元以下罰金。


司法院資訊處製作；財團法人民間司法改革基金會備份。
